# 母公司将权益法核算的长投划转至其他子公司，大合并层面如何做账

提问人：liuzixiaolike 时间：2022-02-28 16:36:32
母公司A公司，子公司B、C公司，D公司为C公司子公司（持股60%），B将权益法核算的长投D公司（持股20%），无偿划转至母公司A公司，A公司又划转至C公司B公司分录划转确认了投资收益，C公司增加了长投和资本公积，A公司增加了对于C公司的长投，请问陈老师，从集团大合并角度如何做抵消分录
B公司分录：借：其他应收款
贷：长投
贷：投资收益
C公司分录：借：长投
贷：资本公积
A公司分录：借：长投
贷：资本公积
贷：其他应付款

回答人：chenyiwei
集团大合并角度需完全消除该项内部划转的影响（包括不影响集团大合并报表中的少数股东权益）。另外划出方B公司个别报表中是否应冲减权益而不是确认投资损失？

提问人：liuzixiaolike 时间：2022-03-02 21:24:11
陈老师，B公司个别报表视为出售该资产，为什么要冲减权益呢，这可以看做出售长投，从而单体确认投资收益吗

回答人：chenyiwei
子公司无偿划转资产给母公司，视同对母公司的权益分配，直接冲减权益。